臺灣臺中地方法院民事判決　九十年度勞訴字第三二號
　　原　　　告　乙○○
　　　　　　　　張雪鳳
　　　　　　　　李麗香
　　　　　　　　劉素美
　　　　　　　　黃金葉
　　被　　　告　國玳股份有限公司
　　法定代理人　甲○○
右當事人間給付資遣費事件，本院判決如左：
    主      文
被告應給付原告乙○○新台幣貳拾捌萬玖仟柒佰壹拾元，及自民國九十年八月三日起
至清償日止，按週年利率百分之五計算之利息。
被告應給付原告張雪鳳新台幣貳拾參萬參仟肆佰柒拾參元，及自民國九十年八月三日
起至清償日止，按週年利率百分之五計算之利息。
被告應給付原告李麗香新台幣參拾萬參仟零參拾元，及自民國九十年八月三日起至清
償日止，按週年利率百分之五計算之利息。
被告應給付原告劉素美新台幣貳拾伍萬肆仟壹佰陸拾元，及自民國九十年八月三日起
至清償日止，按週年利率百分之五計算之利息。
被告應給付原告黃金葉新台幣貳拾貳萬貳仟陸佰參拾肆元，及自民國九十年八月三日
起至清償日止，按週年利率百分之五計算之利息。
訴訟費用由被告負擔。
    事      實
甲、原告方面：
  一、聲明：如主文所示。
  二、陳述：
    (一)被告國玳股份有限公司（下稱國玳公司）之前身為進玳股份有限公司（下稱進
      玳公司），於民國（下同）八十七年一月二日變更為國玳股份有限公司，惟公
      司之法定代理人、地址、營業項目及與原告間之勞動契約內容均未變更。
    (二)原告乙○○等五人任職於被告公司，於九十年四月三十日，突然接獲被告電話
      通知定於同年五月一日起終止與原告等五人間之勞動契約，惟被告並未依勞動
      基準法規定支付原告資遣費及預告工資，雖經原告等五人向台中縣政府勞工局
      申請勞資爭議協調，均無法達成共識，且被告迄今未支付原告資遣費及預告工
      資。
    (三)原告五人之工作年資及請求被告支付資遣費及預告工資之計算明細如下：
    １、原告乙○○部分：
      (1)乙○○於七十六年五月九日進入進玳公司，至九十年四月三十日止，工作年
        資共計十三年十一月又二十二日。
      (2)六個月內所得工資一萬三千九百四十八元，依勞動基準法第二條第四款後段
        之平均工資為六百四十三點八元，換算後其平均工資為每月一萬九千三百十
        四元。
      (3)資遣費二十七萬零三百九十六元（19314x14=270396元），加上預告工資一
        個月一萬九千三百十四元，合計二十八萬九千七百一十元（270396+19314=
        289710元）。
    ２、原告張雪鳳部分：
      (1)張雪鳳於七十七年四月八日進入進玳公司，至九十年四月三十日止，工作年
        資共計十三年又二十三日。
      (2)六個月內所得工資一萬三千八百二十三元，依勞動基準法第二條第四款後段
        之平均工資為五百五十二點六元，換算後其平均工資為每月一萬六千五百七
        十八元。
      (3)資遣費二十一萬六千八百九十五元（16578x13+16578x1/12=216895元），加
        上預告工資一個月一萬六千五百七十八元，合計二十三萬三千四百七十三元
        （216895+16578=233473元）。
    ３、原告李麗香部分：
      (1)李麗香於七十六年三月十四日進入進玳公司，至九十年四月三十日止，工作
        年資共計十四年一月又十七日。
      (2)六個月內所得工資一萬一千一百零一元，依勞動基準法第二條第四款後段之
        平均工資為六百六十六元，換算後其平均工資為每月一萬九千九百八十元。
      (3)資遣費二十八萬三千零五十元（19980x14+19980x2/12=283050元），加上預
        告工資一個月一萬九千九百八十元，合計三十萬三千零三十元（280350+199
        80=303030元）。
    ４、原告劉素美部分：
      (1)劉素美於七十八年一月四日進入進玳公司，至九十年四月三十日止，工作年
        資共計十二年三月又二十七日。
      (2)六個月內所得工資一萬九千零六十五元，依勞動基準法第二條第四款後段之
        平均工資為六百三十五點四元換算後其平均工資為每月一萬九千零六十二元
        。
      (3)資遣費二十三萬五千零九十八元（19062x12+19062x4/12=235098元），加上
        預告工資一個月一萬九千零六十二元，合計二十五萬四千一百六十元（2350
        98+19062=254160元）。
    ５、原告黃金葉部分：
      (1)黃金葉於八十年六月七日進入進玳公司，至九十年四月三十日止，工作年資
        共計九年十月又二十三日。
      (2)六個月內所得工資一萬八千一百二十九元，依勞動基準法第二條第四款後段
        之平均工資為六百七十九點八元，換算後其平均工資為每月二萬零三百九十
        四元。
      (3)資遣費二十萬二千二百四十元（20394x9+20394x11/12=202240元），加上預
        告工資一個月二萬零三百九十四元，合計二十二萬二千六百三十四元（2022
        40+20394=222634元）。
    (四)在被告公司工作無底薪，是按件計酬。被告如無工作，會計會打電話通知原告
      當天不用上班，九十年間，每個星期約只做二天，沒工作就沒有酬勞，平均一
      天薪資最高一千百元或一千三百元，最少有六百多元。
    (五)原告實際工作的地點，都是在被告的公司裡面，之前都有打卡正常上下班，後
      來改名為國玳公司才沒有打卡，工作地點沒有改變，工作都是按件計酬，工作
      時間可以不固定，被告公司有多少工作，原告做完就可以走，原告的工作是車
      皮鞋的沿條，以皮鞋的公斤數計價，公司有多少工作就不論天數做完，但如果
      要趕出貨或出口，被告會要求原告當天要趕工做完，有時會工作到晚上，以前
      在進玳公司會有生產獎金，會要求原告當天趕工做完，且原告在國玳公司及進
      玳公司所做的工作都一樣。
  三、證據：提出進玳股份有限公司基本資料查詢表影本一件、國玳股份有限公司基
      本資料查詢表影本一件、台中縣勞資關係協會處理勞資爭議協調會會議紀錄影
      本三件、原告五人之勞工保險被保險人投保資料表影本五件、張雪鳳八十一年
      度、八十二年度、八十三年度、八十六年度、八十九年度、九十年度各類所得
      扣繳暨免扣繳憑單影本各一件、李麗香八十九年度及九十年度各類所得扣繳暨
      免扣繳憑單影本各一件、乙○○八十六年度及九十年度各類所得扣繳暨免扣繳
      憑單影本各一件、黃金葉八十三年度、八十四年度、八十五年度、九十年度各
      類所得扣繳暨免扣繳憑單影本各一件、劉素美八十四年度、八十七年度、八十
      八年度、八十九年度、九十年度各類所得扣繳暨免扣繳憑單影本一件、國玳股
      份有限公司變更登記事項卡一件、張雪鳳存摺影本一件。
乙、被告方面：
  一、聲明：(一)原告之訴及假執行之聲請均駁回。(二)訴訟費用由原告負擔。(三)如受不
      利判決，願供擔保免假執行。
  二、陳述：
    (一)原告五人是屬外包人員，非被告公司之正式員工，被告可不用給付資遣費。幫
      原告五人加入勞保，是怕原告工作時發生意外，可向勞保局請求給付。被告公
      司成立有二十幾年，剛成立時之名稱為「良好實業社」。原告等人不是按件計
      酬。於九十年四月三十日，有通知原告五人說公司營運不好，只好退調原告五
      人之勞保，並沒有叫她們不用來上班，但五月一日原告就沒來上班。
    (二)原告等人是屬外包，因要報成本，所以才開扣繳憑單給原告。
    (三)不爭執原告等人任職於進玳公司至國玳公司之期間從未間斷，但如沒有工作，
      原告就不用來上班。而國玳公司的前身就是進玳公司，進玳公司解散後，成立
      國玳公司，股東有變更，但負責人及營業場所都一樣，且進玳公司的業務都由
      國玳公司接手。
    (四)依原告之工資表，可知原告不是領月薪，而是論件計酬。
    (五)提出之原告八十九年十一月至九十年四月之薪資明細表，只能證明原告等人之
      工作量，被告無法提出原告等人資遣前六個月之工作日數及時間，且無資料可
      查。
    (六)對於原告所提之資遣費計算方式，因原告係論件計酬，被告方面不清楚如何算
      出。
    (七)原告五人非被告公司聘僱之員工，是被告公司委託之加工代工戶，兩造間並無
      勞工與僱主之關係。因原告等人對於被告公司所欲委託加工之工作，是依其等
      時間之允許與否，自由決定是否接受委託代工，並由原告等人自行分配其工作
      量，此種情形，與勞動基準法施行細則第七條所規定勞動契約應約定之事項，
      如工作時間、休假、請假、勞工教育、福利事項、公司紀律、獎懲及其他勞資
      權利義務等有關事項等，兩造間皆未曾約定，原告等人也未依被告公司之工作
      規則行事，其等與被告公司所聘僱之員工實有差異，故原告等人非被告公司之
      員工，自不得請求資遣費及預告工資。
    (八)被告公司替原告等人辦理勞工保險及申報薪資所得交付扣繳憑單，係依據勞保
      局及財政部相關規定函釋辦理，並不能據以當然認定原告等人係被告公司員工
      。
    (九)進玳公司因連續虧損，且有股東不願意增資，無法經營而歇業，國玳公司雖於
      同址重新出發經營，但二家公司之法人格不同，不可視為同一公司。
    (十)被告公司定有員工之「工作規則」，就員工之上下班、請假、休假、特休等皆
      以此為依據，上下班設有考勤卡，據以計算工資，原告等人除由被告公司提供
      原料委託加工，領取加工所得外，就被告公司之紀律、規定、訓練、教育及獎
      懲、工作時間等，均未曾遵守，故非被告公司員工。
    (十一)被告在進玳公司時就沒有打卡，工作地點是在公司裡面，由被告提供機械給原
      告操作，被告公司有多少工作是原則是不論天數都要做完，但若碰到要趕出貨
      ，會要求原告當天就要趕工做完。
  三、證據：提出八十九年十一月至九十年四月進玳股份有限公司員工薪資表六件、
      原告之薪資明細表影本共三十件、進玳公司及國玳工司執照、股東名冊及臺灣
      省建設廳函影本共六件、八十九年十一月至九十年四月被告公司原工考勤表影
      本六件。
    理      由
一、按訴狀送達後，原告不得將原訴變更或追加他訴，但擴張或減縮應受判決事項之
    聲明者，不在此限，民事訴訟法第二百五十五條第一項第三款定有明文，本件原
    告於訴狀送達後，將其應受判決事項之聲明由「被告應給付原告乙○○二十三萬
    七千六百元，及自起訴狀繕本送達翌日起至清償日止，按週年利率百分之五計算
    之利息。被告應給付原告張雪鳳二十二萬三千零八十元，及自起訴狀繕本送達翌
    日起至清償日止，按週年利率百分之五計算之利息。被告應給付原告李麗香二十
    四萬零二百四十元，及自起訴狀繕本送達翌日起至清償日止，按週年利率百分之
    五計算之利息。被告應給付原告劉素美二十一萬一千二百元，及自起訴狀繕本送
    達翌日起至清償日止，按週年利率百分之五計算之利息。被告應給付原告黃金葉
    十七萬二千九百二十元，及自起訴狀繕本送達翌日至清償日止，按週年利率百分
    之五計算之利息。」，於言詞辯論中變更為「被告應給付原告乙○○二十八萬九
    千七百一十元，及自起訴狀繕本送達翌日起至清償日止，按週年利率百分之五計
    算之利息。被告應給付原告張雪鳳二十三萬三千四百七十三元，及自起訴狀繕本
    送達翌日起至清償日止，按週年利率百分之五計算之利息。被告應給付原告李麗
    香三十萬三千零三十元，及自起訴狀繕本送達翌日起至清償日止，按週年利率百
    分之五計算之利息。被告應給付原告劉素美二十五萬四千一百六十元，及自起訴
    狀繕本送達翌日起至清償日止，按週年利率百分之五計算之利息。被告應給付原
    告黃金葉二十二萬二千六百三十四元，及自起訴狀繕本送達翌日起至清償日止，
    按週年利率百分之五計算之利息。」，僅係就請求之數額為擴張聲明，核合於上
    開規定，應予准許。
二、原告主張被告國玳公司之前身為進玳公司，於八十七年一月二日變更為國玳股份
    有限公司，惟公司之法定代理人、地址、營業項目及與原告間之勞動契約內容均
    未變更，原告乙○○等五人任職於被告公司，在被告公司工作無底薪，是按件計
    酬，原告實際工作的地點，都是在被告的公司裡面，之前都有打卡正常上下班，
    後來改名為國玳公司才沒有打卡，工作地點沒有改變，工作都是按件計酬，工作
    時間可以不固定，被告公司有多少工作，原告做完就可以走，原告的工作是車皮
    鞋的沿條，以皮鞋的公斤數計價，公司有多少工作就不論天數做完，但如果要趕
    出貨或出口，被告會要求原告當天要趕工做完，有時會工作到晚上，以前在進玳
    公司會有生產獎金，會要求原告當天趕工做完，且原告在國玳公司及進玳公司所
    做的工作都一樣，然於九十年四月三十日，原告突然接獲被告電話通知定於同年
    五月一日起終止與原告等五人間之勞動契約，惟被告並未依勞動基準法規定支付
    原告資遣費及預告工資，而原告乙○○之工作年資十三年十一月又二十二日，平
    均工資為每月一萬九千三百十四元，資遣費加上預告工資一個月，合計二十八萬
    九千七百一十元；原告張雪鳳之工作年資十三年又二十三日，平均工資為每月一
    萬六千五百七十八元，資遣費加上預告工資一個月，合計二十三萬三千四百七十
    三元；原告李麗香之工作年資十四年一月又十七日，平均工資為每月一萬九千九
    百八十元，資遣費加上預告工資一個月，合計三十萬三千零三十元；而原告劉素
    美之工作年資十二年三月又二十七日，平均工資為每月一萬九千零六十二元，資
    遣費加上預告工資一個月，合計二十五萬四千一百六十元；而原告黃金葉之工作
    年資九年十月又二十三日，平均工資為每月二萬零三百九十四元，資遣費加上預
    告工資一個月，合計二十二萬二千六百三十四元，為此依法請求被告給付資遣費
    及預告工資等語。被告則以原告五人是屬外包人員，非被告公司之正式員工，被
    告可不用給付資遣費，於九十年四月三十日，有通知原告五人說公司營運不好，
    只好退調原告五人之勞保，並沒有叫她們不用來上班，但五月一日原告就沒來上
    班，且因原告五人非被告公司聘僱之員工，是被告公司委託之加工代工戶，兩造
    間並無勞工與僱主之關係，自不得請求資遣費及預告工資，又進玳公司因連續虧
    損，且有股東不願意增資，無法經營而歇業，國玳公司雖於同址重新出發經營，
    但二家公司之法人格不同，不可視為同一公司等語置辯。
三、原告主張被告國玳公司之前身為進玳公司，於八十七年一月二日變更為國玳股份
    有限公司，惟公司之法定代理人、地址、營業項目及與原告間之勞動契約內容均
    未變更，原告乙○○等五人任職於被告公司，於九十年四月三十日，突然接獲被
    告電話通知定於同年五月一日起終止與原告等五人間之勞動契約，惟被告並未依
    勞動基準法規定支付原告資遣費及預告工資，而原告乙○○之工作年資共計十三
    年十一月又二十二日，事由發生前六個月內所得工資一萬三千九百四十八元，實
    際工作日數十三日；原告張雪鳳工作年資共計十三年又二十三日，事發前六個月
    內所得工資一萬三千八百二十三元，實際工作日數十五日；原告李麗香之工作年
    資共計十四年一月又十七日，事由發生前六個月所得工資一萬一千一百零一元，
    實際工作日數十日；原告劉素美之工作年資共計十二年三月又二十七日，事發前
    六個月所得工資一萬九千零六十五元，實際工作日數十八日；原告黃金葉之工作
    年資共計九年十月又二十三日，事由發生前六個月內所得工資一萬八千一百二十
    九元，實際工作日數十六日等事實，業據提出進玳股份有限公司基本資料查詢表
    一件、國玳股份有限公司基本資料查詢表一件、台中縣勞資關係協會處理勞資爭
    議協調會會議紀錄三件、原告五人之勞工保險被保險人投保資料表五件、張雪鳳
    八十一年度、八十二年度、八十三年度、八十六年度、八十九年度、九十年度各
    類所得扣繳暨免扣繳憑單各一件、李麗香八十九年度及九十年度各類所得扣繳暨
    免扣繳憑單各一件、乙○○八十六年度及九十年度各類所得扣繳暨免扣繳憑單各
    一件、黃金葉八十三年度、八十四年度、八十五年度、九十年度各類所得扣繳暨
    免扣繳憑單各一件、劉素美八十四年度、八十七年度、八十八年度、八十九年度
    、九十年度各類所得扣繳暨免扣繳憑單一件、國玳股份有限公司變更登記事項卡
    一件、張雪鳳存摺一件為證，復為被告所不爭執，經本院調查結果，堪信為真實
    。
四、茲有爭議者，係原告於進玳公司之工作年資得否算入國玳公司之工作年資？及原
    告五人是否係被告公司聘僱之員工，即被告是否毋庸依勞動基準法之規定給與原
    告五人資遣費及預告工資？分別說明如下：
  (一)原告於進玳公司之工作年資得否算入在被告國玳公司之工作年資內？
    按依勞動基準法第二十條規定：事業單位改組或轉讓時，除新舊雇主商定留用之
    勞工外，其餘勞工應依第十六條規定期間預告終止契約，並應依第十七條規定發
    給勞工資遣費；其留用勞工之工作年資，應由新雇主繼續予以承認。本上所述可
    知，事業單位改組時，經留用勞工之工作年資，即應由新雇主予以承認。本件被
    告國玳公司之前身為進玳公司，於八十七年一月二日變更為國玳公司，惟公司之
    法定代理人、地址、營業項目及與原告間之勞動契約內容均未變更，則該二家公
    司之基本營業事業內容、場址及法定代理人既同一，雖其法人人格不同一，然原
    告五人既經被告國玳公司所留用，則其等工作年資，依法即應合併計算，自毋傭
    贅言。
  (二)原告五人是否係被告國玳公司之勞工？
  １、按依勞動基準法第二條第一款規定，本法所稱之勞工，係指受雇主僱用從事工
      作獲致工資者而言。申言之，在雇主指揮監督（或指揮命令）下從事勞動，就
      其勞動之價值獲致工資者為具有勞工身分，殊不論其職業種類，工作時間長短
      ，工作內容為何，均屬該法所稱之勞工，此種勞工與雇主間有基於指揮監督權
      與支付工資所生之關係，稱之為「使用從屬性」或「人的從屬性」。就是否為
      勞動基準法之適用對象，即是否屬勞動基準法所稱之勞工，一般係以勞務形態
      是否為「指揮監督下勞動」及所獲致之工資是否具有「勞務對價性」為判斷基
      準，更具體言之，可分析如下：
    (1)指揮監督下勞動之判斷基準：
      對雇主所為工作指示是否有承諾與否之自由：有拒絕雇主為具體工作指示之
        自由者，即難認係從屬於他人提工勞務，反之，若無拒絕雇主所為工作指示
        之自由者，則可認有指揮監督之關係存在。
      業務執行過程中，是否受雇主具體之指揮監督：業務內容及執行方法必須接
        受雇主之指揮命令者，猶有進者，雇者如得指揮命令從於事通常所預定業務
        範圍外之工作者，更可視為已受有雇主之指揮監督。
      拘束性之有無：如雇主有就工作場所及工作時間為指定管理，即可認為是有
        指揮監督之關係。
      代替性之有無：勞動之提供，勞動者是否得以他人代替自己提供勞務，或是
        否得依自己之判斷使用助理，一般而言，勞務提供得逕以他人代替者（即具
        有代替性），得為否定有指揮關係存在，但此並非判斷指揮監督關係存在與
        否之唯一基準。
    (2)勞務對價性之判斷基準：即報酬的性質是否被認定為係雇主指揮監督下，提供
      一定時間服勞務所得之對價。
  ２、本件經查原告主張實際工作的地點，係在被告公司內，工作地點沒有改變，工
      作都是按件計酬，工作時間可以不固定，被告公司有多少工作，原告做完就可
      以走，原告的工作是車皮鞋的沿條，以皮鞋的公斤數計價，公司有多少工作就
      不論天數做完，但如果要趕出貨或出口，被告會要求原告當天要趕工做完，有
      時會工作到晚上，原告在國玳公司及進玳公司所做的工作都一樣等事實，已為
      被告所自認，則原告工作之場所及機器設備係由被告所提供，工作內容及品質
      須合乎被告之要求，且被告於工作量多時，尚可要求原告加班趕工，足認被告
      對原告之工作已有指揮監督之權，原告並依其等工作量之多寡獲致報酬，其等
      所得之報酬即為其等為被告服勞務所得之對價，揆諸首揭說明，再參酌被告曾
      替原告辦理勞保，每年並給與扣繳憑單等情綜合判斷，應認原告係屬被告之勞
      工，兩造間之勞務關係，有勞動基準法之適用。被告所辯原告五人是屬外包人
      員，非被告之正式員工，被告可不用給付資遣費等語，尚不足採。
五、按勞動基準法第十六條規定：「雇主依第十一條或第十三條但書規定終止勞動契
    約者，其預告期間依左列各款之規定：一、繼續工作三個月以上一年未滿者，於
    十日前預告之。二、繼續工作一年以上三年未滿者，於二十日前預告之。三、繼
    續工作三年以上者，於三十日前預告之。勞工於接到前項預告後，為另謀工作得
    於工作時間請假外出。其請假時數，每星期不得超過二日之工作時間，請假期間
    之工資照給。雇主未依第一項規定期間預告而終止契約者，應給付預告期間之工
    資。」同法第十七條規定：「雇主依前條終止勞動契約者，應依左列規定發給勞
    工資遣費：一、在同一雇主之事業單位繼續工作，每滿一年發給相當於一個月平
    均工資之資遣費。二、依前款計算之剩餘月數，或工作未滿一年者，以比例計給
    之。未滿一個月者以一個月計。」本件被告因公司營運欠佳，未經預告即終止其
    與原告之勞動契約乙節，已如前述，則原告本諸勞動基準法第十六條第三項及第
    十七條之規定，請求被告給付預告工資及資遣費，自屬有據，資分別計算如下：
    １、原告乙○○部分：
      (1)乙○○於七十六年五月九日進入進玳公司，至九十年四月三十日止，工作年
        資共計十三年十一月又二十二日。
      (2)六個月內所得工資一萬三千九百四十八元，依勞動基準法第二條第四款前段
        計算之平均工資為七十七元（六個月之工資總和除以該期間之總日數一百八
        一天，即13948/181=77元），依勞動基準法第二條第四款後段之平均工資為
        六百四十三點八元（六個月之工資總和除以實際工作日數十三日，即13948/
        13=1073元，1073x60%=643.8元），依法應以每日六百四十三點八元計算平
        均工資，換算後其平均工資為每月一萬九千三百十四元（643.8x30=19314元
        ）。
      (3)資遣費二十七萬零三百九十六元（19314x14=270396元），加上預告工資一
        個月一萬九千三百十四元，合計二十八萬九千七百一十元（270396+19314=
        289710元）。
    ２、原告張雪鳳部分：
      (1)張雪鳳於七十七年四月八日進入進玳公司，至九十年四月三十日止，工作年
        資共計十三年又二十三日。
      (2)六個月內所得工資一萬三千八百二十三元，依勞動基準法第二條第四款前段
        計算之平均工資為七十六元（六個月之工資總和除以該期間之總日數一百八
        一天，即13823/181=76元），依勞動基準法第二條第四款後段之平均工資為
        五百五十二點六元（六個月之工資總和除以實際工作日數十五日，即13823/
        15=921元，921x60%=552.6元），依法應以每日五百五十二點六元計算平均
        工資，換算後其平均工資為每月一萬六千五百七十八元（552.6x30=16578元
        ）。
      (3)資遣費二十一萬六千八百九十五元（16578x13+16578x1/12=216895元），加
        上預告工資一個月一萬六千五百七十八元，合計二十三萬三千四百七十三元
        （216895+16578=233473元）。
    ３、原告李麗香部分：
      (1)李麗香於七十六年三月十四日進入進玳公司，至九十年四月三十日止，工作
        年資共計十四年一月又十七日。
      (2)六個月內所得工資一萬一千一百零一元，依勞動基準法第二條第四款前段計
        算之平均工資為六十一元（六個月之工資總和除以該期間之總日數一百八一
        天，即11101/181=61元），依勞動基準法第二條第四款後段之平均工資為六
        百六十六元（六個月之工資總和除以實際工作日數十日，即11101/10=1110
        元，1101x60%=666元），依法應以每日六百六十六元計算平均工資，換算後
        其平均工資為每月一萬九千九百八十元（666x30=19980元）。
      (3)資遣費二十八萬三千零五十元（19980x14+19980x2/12=283050元），加上預
        告工資一個月一萬九千九百八十元，合計三十萬三千零三十元（280350+199
        80=303030元）。
    ４、原告劉素美部分：
      (1)劉素美於七十八年一月四日進入進玳公司，至九十年四月三十日止，工作年
        資共計十二年三月又二十七日。
      (2)六個月內所得工資一萬九千零六十五元，依勞動基準法第二條第四款前段計
        算之平均工資為一百零五元（六個月之工資總和除以該期間之總日數一百八
        一天，即19065/181=105元），依勞動基準法第二條第四款後段之平均工資
        為六百三十五點四元（六個月之工資總和除以實際工作日數十八日，即1906
        5/18=1059元，1059x60%=635.4元），依法應以每日六百三十五點四元計算
        平均工資，換算後其平均工資為每月一萬九千零六十二元（635.4x30=19062
        元）。
      (3)資遣費二十三萬五千零九十八元（19062x12+19062x4/12=235098元），加上
        預告工資一個月一萬九千零六十二元，合計二十五萬四千一百六十元（2350
        98+19062=254160元）。
    ５、原告黃金葉部分：
      (1)黃金葉於八十年六月七日進入進玳公司，至九十年四月三十日止，工作年資
        共計九年十月又二十三日。
      (2)六個月內所得工資一萬八千一百二十九元，依勞動基準法第二條第四款前段
        計算之平均工資為一百元（六個月之工資總和除以該期間之總日數一百八一
        天，即18129/181=100元），依勞動基準法第二條第四款後段之平均工資為
        六百七十九點八元（六個月之工資總和除以實際工作日數十六日，即18129/
        16=1133元，1133x60%=679.8元），依法應以每日六百七十九點八元計算平
        均工資，換算後其平均工資為每月二萬零三百九十四元（679.8x30=20394元
        ）。
      (3)資遣費二十萬二千二百四十元（20394x9+20394x11/12=202240元），加上預
        告工資一個月二萬零三百九十四元，合計二十二萬二千六百三十四元（2022
        40+20394=222634元）。
六、從而，原告依勞動基準法第十六條四項、第十七條之規定，請求被告給付原告乙
    ○○二十八萬九千七百一拾元，給付原告張雪鳳二十三萬三千四百七十三元，給
    付原告李麗香三十萬三千零三十元，給付原告劉素美二十五萬四千一百六十元，
　　給付原告黃金葉二十二萬二千六百三十四元，及分別九十年八月三日（起訴狀繕
　　本送達翌日）起至清償日止，按週年利率百分之五計算之利息，為有理由，應予
　　准許。
七、據上論結，原告之訴為有理由，依民事訴訟法第七十八條，判決如主文。
中　　　華　　　民　　　國　　九十一　　年　　　五　　　月　　三十一　　日
                                    臺灣臺中地方法院民事第三庭
~B法　　　官　李悌愷
右為正本係照原本作成
如不服本判決，應於判決送達後二十日內，向本院提出上訴狀。
中　　　華　　　民　　　國　　九十一　　年　　　六　　　月　　　四　　　日
~B法院書記官
